# 求助：陈版主关于工程煤企业所得税

提问人：wxj_001 时间：2012-10-22 23:37:42
在建矿产生的工程煤是否需要交纳企业所得税？如果需要交纳企业所得税，对应的成本如何确认？请版主指教！
该贴已经同步到 wxj_001的微博

回答人：chenyiwei
原先老税法下，财税[1994]132号文件曾经规定：“企业在建工程发生的试运行收入、应并入总收入予以征税，而不能直接冲减在建工程成本”，据此，老税法下工程煤收入应当纳入应纳税所得额。新税法下对此问题似乎没有明确规定，不排除某些税务机关沿用老税法中的上述规定要求将其计入应纳税所得额的可能性。如果是，则将导致形成可抵扣暂时性差异。

提问人：微博评论 时间：2013-10-09 22:06:36
请问对应的成本怎么核算啊？主要由哪些构成¥n¥n 来自 珂珂爱冯小贱 的新浪微博

回答人：chenyiwei
会计上应按预计可变现净值冲减在建工程成本，因此不涉及对这部分工程煤单独核算其成本的问题。